臺灣嘉義地方法院刑事判決　　　　　　　100年度易字第207號
公　訴　人　臺灣嘉義地方法院檢察署檢察官
被　　　告　鄭金憲
上列被告因竊盜案件，經檢察官提起公訴（100 年度偵字第773
、774 、775 、903 、1065、1066、1203、1223、1273、1388、
1448號），被告於本院行準備程序時就犯罪事實為有罪之陳述，
經本院改依簡式審判程序審理，判決如下：
    主  文
鄭金憲犯如附表所示之罪，均累犯，各處如附表所示之刑。應執
行有期徒刑年陸月，並應於刑之執行前，令入勞動場所強制工
作年。
    犯 罪 事 實
一、鄭金憲前因竊盜案件，經本院以96年度嘉簡字第297 、323
    、872 號分別判處有期徒刑3 月、3 月、6 月、4 月、4 月
    確定，經以96年度聲減字第1330號裁定減刑並定應執行有期
    徒刑8 月確定，於民國96年12月10日縮刑期滿執行完畢；復
    因竊盜案件，經臺灣臺中地方法院以98年度易字第387 號分
    別判處有期徒刑5 月、6 罪各7 月、6 月、4 月，定應執行
    有期徒刑1 年6 月確定，上訴後，經臺灣高等法院臺中分院
    駁回上訴確定，於99年6 月24日縮刑期滿執行完畢。詎猶不
    知警惕收歛，慣竊積習未遷，旋於99年12月10日起，意圖為
    自己不法之所有，基於竊盜之各別犯意，於附表所示之時地
    ，先至附近察看後（附表編號7 除外），先後竊取顏福利等
    人所管理或所有如附表所示之各該財物得手或未有所獲（時
    間、地點、竊取財物、被害人、行為方式等，均詳如附表所
    示）。嗣鄭金憲於有偵查職權之司法警察發覺前，即主動前
    往向承辦前揭竊盜案件之員警供出有附表編號1 ～6 、10、
    11 、13 所示之竊盜事實，自首並接受裁判。
二、案經吳海蘭、安淑美訴請嘉義市政府警察局第二分局、嘉義
    縣警察局中埔分局報告臺灣嘉義地方法院檢察署檢察官偵查
    起訴。
    理  由
一、程序事項：
    本件被告鄭金憲所犯非死刑、無期徒刑、最輕本刑為3 年以
    上有期徒刑之罪，或高等法院管轄第一審案件，其於準備程
    序進行中，就被訴事實為有罪之陳述，經本院告知簡式審判
    程序之旨，並聽取檢察官及被告之意見後，裁定進行簡式審
    判程序。
二、認定事實所憑之證據及理由：
    上開犯罪事實迭據被告於警詢、偵訊及本院審理時坦承不諱
    ，核與附表編號1 至19所示被害人於警詢之證述及附表編號
    8 、11之證人曾水清、黃偉庭於偵查中之證述相符，並有證
    人即東昇資源回收場人員田淑玲（附表編號12）、友愛當鋪
    人員黃添慶（附表編號19）、二手電器回收人員李俊明（附
    表編號1 ）於警詢之證述、證人即明冠電腦公司人員王一龍
    （附表編號3 ）、宇榛小屋二手商品人員羅友懋（附表編號
    9 ）、飛達科技通訊行人員林世明（附表編號9 ）於警詢、
    偵查之證述、讓渡證明書（附表編號1 ）、被告書寫之悔過
    書（附表編號12）、監視錄影照片8 紙（附表編號8 、9 、
    15）、消費者舊機回收表（附表編號9 ）、現場照片、贓物
    認領保管單等在卷可稽，足認被告之任意性自白與事實相符
    。本件事證明確，被告犯行堪予認定，應依法論科。
三、論罪科刑：
（一）被告就附表編號1 至17之行為後，刑法第321 條加重竊盜
      罪之法定本刑及部分加重條件，業於100 年1 月26日修正
      公布，同年月28日生效，修正後之規定增加「得併科新臺
      幣十萬元以下罰金」之法定本刑，且刪除原第1 項第1 款
      「夜間」之限制，擴大其成罪之範圍，於非夜間侵入住宅
      或有人居住建築物竊盜者，亦成立該項款之加重竊盜罪。
      就於非夜間毀越門扇之竊盜行為，內含侵入住宅之罪質，
      關於其本質為侵入住宅竊盜之行為，行為時與裁判時之法
      律均有處罰規定，第321 條第1 項第1 款修正前後之構成
      要件，差別祇在於是否於夜間所犯。綜據上開修正前後規
      定比較，刑法第321 條第1 項各款所列諸類型加重竊盜罪
      ，修正後之規定增加得併科罰金之法定本刑，關於該條項
      第1 款侵入住宅竊盜罪則擴大其適用範圍，顯然不利於行
      為人，應依同法第2 條第1 項前段之規定，適用行為時之
      修正前刑法第321 條第1 項、第2 項之規定。
（二）按刑法第321 條第1 項第2 款所謂「毀越」門扇牆垣或其
      他安全設備，指毀損或越進而言，毀而不越，或越而不毀
      ，均得依該條款處斷（司法院20年10月30 日 院字第610
      號解釋參照）。又毀越門扇之「越」字，係指越入者而言
      ，如係走入不得謂之「越」（最高法院24年度總會決議參
      照）。此外，門鎖之為安全設備之一種，係指附加於門上
      之鎖而言，倘毀壞嵌附其內構成門之一部之鎖，則應認為
      毀壞門扇。又毀越門扇（或安全設備）而入室行竊，其越
      入行為即屬侵入住宅，已結合於所犯加重竊盜之罪質中，
      另夜間侵入住宅竊盜罪，乃屬無故侵入住宅及竊盜罪之結
      合犯，因已結合於加重竊盜之罪，均無更行構成侵入住宅
      罪之理。（最高法院27年臺上字第1887號判例意旨、83年
      度臺上字第6170號判決意旨參照）。
（三）核被告就附表編號1 至4 、7 、12、14、17所為係犯刑法
      第320 條第1 項之竊盜罪；就附表編號5 、6 、8 所為係
      犯刑法第320 條第3 項、第1 項竊盜未遂罪；就附表編號
      9 、11、13所為，係犯修正前刑法第321 條第1 項第2 款
      、第3 款加重竊盜罪；就附表編號10所為，係犯修正前刑
      法第321 條第2 項、第1 項第2 款加重竊盜未遂罪；就附
      表編號15所為，係犯修正前刑法第321 條第1 項第1 款、
      第2 款加重竊盜罪；就附表編號16所為係犯修正前刑法第
      321 條第1 項第2 款加重竊盜罪；就附表編號18所為係犯
      刑法第321 條第1 項第1 款加重竊盜罪；就附表編號19
      係犯刑法第321 條第1 項第1 款、第2 款、第3 款加重竊
      盜罪。起訴書（證據並所犯法條欄）就附表編號9 、11、
      13所為，雖漏未記載犯修正前刑法第321 條第1 項第3款
      之攜帶兇器竊盜罪，就附表編號10所為，漏載犯修正前刑
      法第321 條「第2 項」、第1 項第2 款加重竊盜未遂罪，
      惟於起訴書犯罪事實欄中之附表業已載明此事實，為起訴
      效力所及，附此敘明。另被告就附表編號1 所行竊地點為
      廟宇，非住宅或有人居住之建築物，起訴意旨認係犯刑法
      第321 條第1 項第1 款之加重竊盜罪；再被告就附表編號
      18、19之時間係在修法後所犯，就附表編號18所為犯修正
      後即現行刑法第321 條第1 項第1 款加重竊盜罪，起訴意
      旨認係犯普通竊盜罪；被告就附表編號19所為係犯現行刑
      法第321 條第1 項第1 款、第2 款、第3 款加重竊盜罪，
      起訴書（證據及所犯法條欄及附錄法條）引用修正前刑法
      第321 條第1 項第1 款、第2 款加重竊盜罪等，均有未洽
      ，惟其基本社會事實同一，應依法變更起訴法條。被告所
      犯附表所示之19罪，犯意各別，行為互殊，應予分論併罰
      。
（四）被告就附表編號5 、6 、8 之犯行，已著手竊盜構成要件
      之實施而未遂，就附表編號10之犯行，已著手加重竊盜構
      成要件之實施而未遂，爰均依刑法第25條第2 項之規定，
      依既遂犯之刑減輕之。又被告前因竊盜案件，經臺灣臺中
      地方法院以98年度易字第387 號分別判處有期徒刑5 月、
      6 罪各7 月、6 月、4 月，定應執行有期徒刑1 年6 月確
      定，上訴後，經臺灣高等法院臺中分院駁回上訴確定，於
      99年6 月24日縮刑期滿執行完畢，有臺灣高等法院被告前
      案紀錄表1 份在卷可參，其於受有期徒刑之執行完畢後5
      年內故意再犯本件有期徒刑以上之刑之各罪，均為累犯，
      應分別依刑法第47條第1 項之規定，各加重其刑。另被告
      就附表1 至～6 、10、11、13所示之竊盜犯行，於有偵查
      職權之司法警察發覺前，即主動向承辦員警供出各該犯罪
      事實，自首並接受裁判等情，有各該警詢筆錄在卷可查，
      爰依刑法第62條前段規定，減輕其刑，並依法先加後減之
      ，並就附表編號5 、6 、10之部分遞減其刑。
（五）爰審酌被告正值青壯，竟不思勞動獲取報酬，前有多次竊
      盜之前案紀錄，有臺灣高等法院被告前案紀錄表1 份附卷
      足參，素行不佳，且屢次竊盜之犯行嚴重危害社會治安，
      未見悛悔，復因缺錢花用即以各種方法侵入前揭被害人之
      廟宇、住處、工廠、倉庫、工作場所竊取渠等財物，並審
      酌被告所竊取之財物數額、部分為未遂，部分已返還被害
      人，於犯後坦承犯行，並就部分案件自首，態度尚稱良好
      及其高工畢業之智識程度，經濟情況不佳等一切情狀，就
      所犯各罪，分別量處如主文即附表所示之刑，並審酌其犯
      罪態樣相同、犯罪之次數與時間之長短、是否曾遭發覺犯
      行而仍未停止犯罪、需多久執行期間而得期待其日後不再
      為此種犯罪等個人情狀，依刑法第51條第5 款（係採限制
      加重原則，而非累加原則），定其應執行刑，以期罪責相
      當。
（六）按有犯罪習慣之18歲以上竊盜犯，因犯竊盜罪所定之應執
      行刑達一年以上者，得於刑之執行前，令入勞動場所強制
      工作，竊盜犯贓物犯保安處分條例第3 條第1 項及第2 條
      第4 項定有明文。而保安處分係對受處分人將來之危險性
      所為之處置，以達教化與治療之目的，為刑罰之補充制度
      ，我國現行刑法採刑罰與保安處分之雙軌制，在維持行為
      責任之刑罰原則下，強化其協助行為人再社會化之功能，
      改善行為人潛在之危險性格，期能達成根治犯罪原因、預
      防犯罪之特別目的。保安處分之措施，應受比例原則之規
      範，使保安處分之宣告，與行為人所為行為之嚴重性、行
      為人所表現之危險性，以及對於行為人未來行為之期待性
      相當。保安處分中之強制工作，旨在對嚴重職業性犯罪及
      欠缺正確工作觀念或無正常工作因而犯罪者，強制其從事
      勞動，學習一技之長與正確之謀生觀念，使其日後重返社
      會，能適應社會生活。刑法及竊盜犯贓物犯保安處分條例
      之規定均係本此意旨而設，由法院視行為人之危險性格，
      決定應否交付強制工作，以達特別預防之目的（司法院釋
      字第471 號解釋暨理由書參照）。查被告於前因多次如犯
      罪事實欄所述竊盜案件，經法院判刑確定，分別於96年12
      月10日、99年6 月24日縮刑期滿執行完畢，有臺灣高等法
      院被告前案紀錄表在卷可查，於最近一次竊盜案件執行完
      畢未逾6 個月，旋再起意行竊，未見絲毫警惕之心，怙惡
      不悛，足徵其頑劣之法敵對性格；且並先觀察所行竊對象
      後再下手行竊，顯為預謀之計劃型犯罪，切為社會大眾深
      所憂懼之物質與精神之侵凌，2 個月內行竊19起，顯係利
      用行竊變賣財物而賴以維生，貪安好逸浸漸懶惰成性而有
      犯罪習慣。茲綜據被告本件如附表所示竊盜、加重竊盜行
      為之嚴重性、所表現之危險性及對其未來行為之期待性等
      情，依比例原則衡量結果，認被告反覆侵盜他人住宅等場
      所財物之行為，情節重大，今為矯正其不良習性，令其入
      勞動埸所，以強制從事勞動方式，培養其勤勞習慣，俾達
      教化與矯治目的，認屬適當且有必要，爰依前揭規定併為
      被告應於刑之執行前，令入勞動處所強制工作3 年之諭知
      ，期能滌除惡習，日後重返社會時得以自立更生。
據上論斷，應依刑事訴訟法第273條之1第1項、第299條第1項前
段、第300 條，刑法第2 條第1 項前段、第320 條第1 項、第3
項、第321 條第1 項第1 款、第2 款、第3 款、修正前第321 條
第1 項第1 款、第2 款、第3 款、第2 項（修正前）、第25條第
2 項、第47條第1 項、第62條前段、第51條第5 款，竊盜犯贓物
犯保安處分條例第3 條第1 項、第4 條、第5 條第1 項前段，刑
法施行法第1 條之1 第1 項、第2 項前段，判決如主文。
本案經檢察官林俊良到庭執行職務。
中    華    民    國   100    年    3     月    21    日
                  刑事第四庭  法  官  梁淑美
以上正本證明與原本無異。
如不服本判決應於收受判決後10日內向本院提出上訴書狀，並應
敘述具體理由；其未敘述上訴理由者，應於上訴期間屆滿後20日
內向本院補提理由書（均須按他造當事人之人數附繕本）「切勿
逕送上級法院」。告訴人或被害人如對於本判決不服者，應具備
理由請求檢察官上訴，其上訴期間之計算係以檢察官收受判決正
本之日期為準。
中    華    民    國   100    年    3     月    21    日
                              書記官  林金福

附錄論罪法條全文：
刑法第320條第1項、第3項
意圖為自己或第三人不法之所有，而竊取他人之動產者，為竊盜
罪，處5年以下有期徒刑、拘役或5百元以下罰金。
意圖為自己或第三人不法之利益，而竊佔他人之不動產者，依前
項之規定處斷。
前二項之未遂犯罰之。
中華民國刑法第321條
（加重竊盜罪）
犯竊盜罪而有下列情形之一者，處 6 月以上、5 年以下有期徒
刑，得併科新臺幣 10 萬元以下罰金：
一、侵入住宅或有人居住之建築物、船艦或隱匿其內而犯之者。
二、毀越門扇、牆垣或其他安全設備而犯之者。
三、攜帶兇器而犯之者。
四、結夥三人以上而犯之者。
五、乘火災、水災或其他災害之際而犯之者。
六、在車站、埠頭、航空站或其他供水、陸、空公眾運輸之舟、
    車、航空機內而犯之者。
前項之未遂犯罰之。
（修正前）中華民國刑法第321條
犯竊盜罪而有左列情形之一者，處6月以上、5年以下有期徒刑：
一、於夜間侵入住宅或有人居住之建築物、船艦或隱匿其內而犯
    之者。
二、毀越門扇、牆垣或其他安全設備而犯之者。
三、攜帶兇器而犯之者。
四、結夥三人以上而犯之者。
五、乘火災、水災或其他災害之際而犯之者。
六、在車站或埠頭而犯之者。
前項之未遂犯罰之。
附表
┌──┬────┬──────┬────────┬───┬───────┬──────────┬───┐
│編號│時間    │地點        │物品(價值新台幣)│被害人│行為方式      │所犯罪名及宣告刑    │自首  │
├──┼────┼──────┼────────┼───┼───────┼──────────┼───┤
│01  │99.12.10│嘉義市○○路│冷氣機 1 台 (約 │顏福利│於左列時間，趁│犯竊盜罪，累犯，處有│○    │
│    │凌晨2 時│2段42號「天 │2500元)         │(廟宇 │被害人未注意及│期徒刑月。        │      │
│    │許      │上聖母廟」內│                │管理人│廟門未鎖之際，│                    │      │
│    │        │（廟宇）    │                │)     │進入左列地點，│                    │      │
│    │        │            │                │      │徒手竊取左列物│                    │      │
│    │        │            │                │      │品後變賣。    │                    │      │
│    │        │            │                │      │              │                    │      │
├──┼────┼──────┼────────┼───┼───────┼──────────┼───┤
│02  │99.12.10│嘉義市○○路│白扁電線1捲(約  │傅永鴻│於左列時間，趁│犯竊盜罪，累犯，處有│○    │
│    │晚間6 時│120號建築工 │700元)          │      │被害人未注意之│期徒刑月。        │      │
│    │許      │地內（工地）│                │      │際，進入左列地│                    │      │
│    │        │            │                │      │點，徒手竊取左│                    │      │
│    │        │            │                │      │列物品變賣。  │                    │      │
├──┼────┼──────┼────────┼───┼───────┼──────────┼───┤
│03  │99.12.11│嘉義縣中埔鄉│筆記型電腦 1 台 │蕭鴻琴│於左列時間，趁│犯竊盜罪，累犯，處有│○    │
│    │上午9 時│和睦村後庄 4│(15000 元 )、網 │      │左列地點後門未│期徒刑肆月。        │      │
│    │30分許  │號（住宅）  │卡機 1 台 (1000 │      │鎖之際，侵入左│                    │      │
│    │        │            │元 )            │      │列地點之住宅內│                    │      │
│    │        │            │                │      │，徒手竊取被害│                    │      │
│    │        │            │                │      │人女兒張悅幸所│                    │      │
│    │        │            │                │      │有放置於客廳桌│                    │      │
│    │        │            │                │      │上之左列物品後│                    │      │
│    │        │            │                │      │，將筆記型電腦│                    │      │
│    │        │            │                │      │變賣，網卡機丟│                    │      │
│    │        │            │                │      │棄。（侵入住宅│                    │      │
│    │        │            │                │      │未據告訴）    │                    │      │
├──┼────┼──────┼────────┼───┼───────┼──────────┼───┤
│04  │99.12.15│嘉義市○○路│電線 1 箱 (約   │顏福利│於左列時間，趁│犯竊盜罪，累犯，處有│○    │
│    │上午9 時│2段42號「天 │2500 元 )       │(廟宇 │被害人未注意及│期徒刑月。        │      │
│    │許      │上聖母廟」內│                │管理人│廟門未鎖之際，│                    │      │
│    │        │（廟宇）    │                │)     │進入左列地點，│                    │      │
│    │        │            │                │      │徒手竊取左列物│                    │      │
│    │        │            │                │      │品。          │                    │      │
├──┼────┼──────┼────────┼───┼───────┼──────────┼───┤
│05  │99.12.16│嘉義市○○路│無              │吳翁絹│於左列時間，趁│犯竊盜未遂罪，累犯，│○    │
│    │下午4 時│176巷14號   │                │枝    │被害人未鎖門，│處有期徒刑貳月。    │      │
│    │許      │（住宅）    │                │      │侵入左列地點之│                    │      │
│    │        │            │                │      │住宅內房間翻箱│                    │      │
│    │        │            │                │      │倒櫃搜尋財物，│                    │      │
│    │        │            │                │      │惟未竊得物品。│                    │      │
│    │        │            │                │      │（侵入住宅未據│                    │      │
│    │        │            │                │      │告訴）        │                    │      │
├──┼────┼──────┼────────┼───┼───────┼──────────┼───┤
│06  │99.12.16│嘉義市○○路│無              │蔡金枝│於左列時間，趁│犯竊盜未遂罪，累犯，│○    │
│    │下午4 時│176巷11號   │                │      │被害人未鎖門，│處有期徒刑貳月。    │      │
│    │30分許  │（住宅）    │                │      │侵入左列地點之│                    │      │
│    │        │            │                │      │住宅內搜尋財物│                    │      │
│    │        │            │                │      │，惟未竊得物品│                    │      │
│    │        │            │                │      │。（侵入住宅未│                    │      │
│    │        │            │                │      │據告訴）      │                    │      │
├──┼────┼──────┼────────┼───┼───────┼──────────┼───┤
│07  │99.12.21│嘉義市○○路│約1兩重之黃金項 │吳海蘭│於左列時間、地│犯竊盜罪，累犯，處有│x     │
│    │上午10時│176 巷2 號住│鍊(50000元)     │      │點，利用與被害│期徒刑肆月。        │      │
│    │許      │處前（亦為鄭│                │      │人牽手聊天未注│                    │      │
│    │        │金憲承租處）│                │      │意之際，徒手竊│                    │      │
│    │        │            │                │      │取吳海蘭戴於手│                    │      │
│    │        │            │                │      │上左列物品藏於│                    │      │
│    │        │            │                │      │袖口，嗣經被害│                    │      │
│    │        │            │                │      │人發現後，始將│                    │      │
│    │        │            │                │      │竊得物品從袖口│                    │      │
│    │        │            │                │      │拿出歸還。    │                    │      │
├──┼────┼──────┼────────┼───┼───────┼──────────┼───┤
│08  │99.12.21│嘉義縣中埔鄉│無              │曾水清│於左列時間，騎│犯竊盜未遂罪，累犯，│x     │
│    │下午3 時│和美村和美路│                │      │乘991-QGE 號機│處有期徒刑貳月。    │      │
│    │24分許  │348巷14號   │                │      │車至左列地點，│                    │      │
│    │        │（住宅）    │                │      │趁被害人未鎖門│                    │      │
│    │        │            │                │      │之際，進入住宅│                    │      │
│    │        │            │                │      │內搜尋屋內衣櫃│                    │      │
│    │        │            │                │      │、抽屜財物，經│                    │      │
│    │        │            │                │      │被害人發現後，│                    │      │
│    │        │            │                │      │未竊得物品即離│                    │      │
│    │        │            │                │      │去。（侵入住宅│                    │      │
│    │        │            │                │      │未據告訴）    │                    │      │
├──┼────┼──────┼────────┼───┼───────┼──────────┼───┤
│09  │99.12.25│嘉義市林森東│筆記型電腦1台   │邱同毅│於左列時間，持│犯攜帶兇器毀壞門扇竊│x     │
│    │上午8 時│路558號「龍 │(50000元)、液晶 │      │客觀上可供兇器│盜罪，累犯，處有期徒│      │
│    │15分許  │田汽車美容」│電視1台(15000元)│      │使用之螺絲起子│刑拾月。            │      │
│    │        │（未有人居住│、DVD播放器1台  │      │破壞左列地點側│                    │      │
│    │        │之建築物）  │(1000元)、PS2遊 │      │門，進入後竊取│                    │      │
│    │        │            │戲機1台(10000元)│      │左列物品後變賣│                    │      │
│    │        │            │、現金1000元等物│      │。            │                    │      │
├──┼────┼──────┼────────┼───┼───────┼──────────┼───┤
│10  │99.12.25│嘉義縣中埔鄉│無              │徐美琴│於左列時間，利│犯踰越安全設備竊盜未│○    │
│    │下午1 時│社口村十塊厝│                │      │用左列地點旁之│遂罪，累犯，處有期徒│      │
│    │許      │10-20號     │                │      │安全梯自2 樓未│刑柒月。            │      │
│    │        │（住宅）    │                │      │上鎖之窗戶攀爬│                    │      │
│    │        │            │                │      │踰越侵入住宅內│                    │      │
│    │        │            │                │      │，翻動屋內物品│                    │      │
│    │        │            │                │      │搜尋財物，惟未│                    │      │
│    │        │            │                │      │竊得物品。    │                    │      │
├──┼────┼──────┼────────┼───┼───────┼──────────┼───┤
│11  │99.12.31│嘉義市○○路│行動電話1支     │黃偉庭│於左列時間，持│犯攜帶兇器毀越安全設│○    │
│    │上午7 時│172號       │(6000元)        │      │客觀上可供兇器│備竊盜罪，累犯，處有│      │
│    │30分許  │（住宅）    │                │      │使用之螺絲起子│期徒刑捌月。        │      │
│    │        │            │                │      │，攀爬至左列地│                    │      │
│    │        │            │                │      │點二樓破壞陽台│                    │      │
│    │        │            │                │      │鋁門窗後，進入│                    │      │
│    │        │            │                │      │左列地點，徒手│                    │      │
│    │        │            │                │      │竊取左列物品後│                    │      │
│    │        │            │                │      │棄置。        │                    │      │
├──┼────┼──────┼────────┼───┼───────┼──────────┼───┤
│12  │99.12.31│嘉義市○○路│中古馬達1個     │盧再傳│於左列時間，趁│犯竊盜罪，累犯，處有│x     │
│    │上午8 時│176巷2號旁鐵│(6700元)        │所有（│被害人未注意之│期徒刑肆月。        │      │
│    │15分許  │皮屋內（鄭金│                │盧勇嘉│際，進入左列地│                    │      │
│    │        │憲承租之工作│                │指述）│點，徒手竊取左│                    │      │
│    │        │室旁）      │                │      │列物品變賣。  │                    │      │
│    │        │            │                │      │              │                    │      │
├──┼────┼──────┼────────┼───┼───────┼──────────┼───┤
│13  │100.1.15│嘉義市湖內里│H型鋼樑12塊     │李世安│於左列時間，持│犯攜帶兇器毀壞門扇竊│○    │
│    │上午8 時│湖子內溪底45│(900元)         │      │客觀上可供兇器│盜罪，累犯，處有期徒│      │
│    │30分許  │號          │                │      │使用之螺絲起子│刑捌月。            │      │
│    │        │（倉庫）    │                │      │撬開左列地點側│                    │      │
│    │        │            │                │      │門，進入左列地│                    │      │
│    │        │            │                │      │點，徒手竊取左│                    │      │
│    │        │            │                │      │列物品後變賣。│                    │      │
├──┼────┼──────┼────────┼───┼───────┼──────────┼───┤
│14  │100.1.19│嘉義縣中埔鄉│已報廢之輕型機  │羅水章│於左列時間、地│犯竊盜罪，累犯，處有│x     │
│    │凌晨1 時│和睦村公館81│車 (3000 元，原 │管領，│點，趁被害人機│期徒刑肆月。        │      │
│    │許之夜間│號前        │車牌號碼 UMT-6  │張聰熙│車鑰匙未拔，徒│                    │      │
│    │        │            │90)1 部         │所有  │手竊取左列物品│                    │      │
│    │        │            │                │      │後變賣。      │                    │      │
├──┼────┼──────┼────────┼───┼───────┼──────────┼───┤
│15  │100.1.20│嘉義縣中埔鄉│現金150元       │陳金坯│於左列時間，攀│犯踰越安全設備夜間侵│x     │
│    │凌晨1 時│合興村平實街│                │      │爬左列地點柱子│入住宅竊盜罪，累犯，│      │
│    │20分許之│88附1號     │                │      │至二樓，由未上│處有期徒刑拾月。    │      │
│    │夜間    │（住宅）    │                │      │鎖之窗戶侵入住│                    │      │
│    │        │            │                │      │宅後，徒手竊取│                    │      │
│    │        │            │                │      │左列物品。    │                    │      │
├──┼────┼──────┼────────┼───┼───────┼──────────┼───┤
│16  │100.1.25│嘉義縣中埔鄉│排油煙機1台     │謝岳航│於左列時間，利│犯踰越安全設備竊盜罪│x     │
│    │上午10時│和美村永樂新│(3000元)        │      │用左列地點窗戶│，累犯，處有期徒刑拾│      │
│    │許      │村15號      │                │      │未關，拆卸窗戶│月。                │      │
│    │        │（住宅）    │                │      │，侵入左列地點│                    │      │
│    │        │            │                │      │之住宅，徒手竊│                    │      │
│    │        │            │                │      │取左列物品搬運│                    │      │
│    │        │            │                │      │至窗外後，旋遭│                    │      │
│    │        │            │                │      │被害人發現，而│                    │      │
│    │        │            │                │      │棄置得手之物品│                    │      │
│    │        │            │                │      │逃離現場。    │                    │      │
├──┼────┼──────┼────────┼───┼───────┼──────────┼───┤
│17  │100.1.27│嘉義縣中埔鄉│筆記型電腦1台   │呂姮憓│於左列時間，利│犯竊盜罪，累犯，處有│x     │
│    │上午11時│和睦村公館  │(10000元)       │      │用左列地點後門│期徒刑肆月。        │      │
│    │30分許  │43-7號      │                │      │未上鎖，進入左│                    │      │
│    │        │（工廠）    │                │      │列地點，徒手竊│                    │      │
│    │        │            │                │      │取左列物品變賣│                    │      │
│    │        │            │                │      │。            │                    │      │
│    │        │            │                │      │              │                    │      │
├──┼────┼──────┼────────┼───┼───────┼──────────┼───┤
│18  │100.2.3 │嘉義縣中埔鄉│女用內褲 1 件   │吳素真│於左列時間，侵│犯侵入住宅竊盜罪，累│x     │
│    │上午10時│和睦村公館  │(100 元 )       │      │入左列地點住宅│犯，處有期徒刑捌月。│      │
│    │許      │73-25號     │                │      │內之庭院，徒手│                    │      │
│    │        │（住宅）    │                │      │竊取左列物品。│                    │      │
│    │        │            │                │      │              │                    │      │
├──┼────┼──────┼────────┼───┼───────┼──────────┼───┤
│19  │100.2.10│嘉義縣中埔鄉│液晶電視 1 台   │安淑美│於左列時間，持│犯攜帶兇器毀壞門扇侵│x     │
│    │上午6 時│和睦村公館73│(28000元) 、皮包│      │客觀上可供兇器│入住宅竊盜罪，累犯，│      │
│    │30分許  │號-13       │1 個( 內有50元硬│      │使用之螺絲起子│處有期徒刑壹年，應於│      │
│    │        │（住宅）    │幣約2000元)     │      │破壞左列地點之│刑之執行前，令入勞動│      │
│    │        │            │                │      │大門，侵入住宅│場所強制工作年。  │      │
│    │        │            │                │      │後竊取左列物品│                    │      │
│    │        │            │                │      │變賣。        │                    │      │
│    │        │            │                │      │              │                    │      │
│    │        │            │                │      │              │                    │      │
└──┴────┴──────┴────────┴───┴───────┴──────────┴───┘